---
title: "Exercice1"
author: "ONNO Lilou"
date: "2024-03-06"
output: html_document
---

# Exercice 1

**Library**

```{r}
library(tidyverse)
library(geosphere)
```

**Question 1 :** Créez un script .R intitulé exercice.R.

**Question 2 :** Lisez le fichier téléchargé (ou directement depuis le site, cf aide plus bas) avec la fonction read.table. Le résultat sera affecté à l'objet de nom data_ex. Le jeux de données contient 4 colonnes. Quels sont les noms et la nature des colonnes ? Combien de lignes contient la data.frame ?

```{r}
url <- "https://data.iledefrance.fr/api/explore/v2.1/catalog/datasets/paris-2024-sites-olympiques-et-paralympiques-franciliens/exports/csv"
data_ex <- read.csv(url, header = TRUE, sep = ";", fill = TRUE)
```

```{r}
head(data_ex)
summary(data_ex) 
```

*Nous avons une base de donnée, avec 4 colonnes :*

-   *geo_point : qui représente la localisation d'où ce passe les JO avec la latitude et la longitude en fonciton des sports*

-   *nom : nom de l'endroit ou ce passe la compétititon*

-   *sites_olympiques_paralympiques : si c'est un site olympique ou paralympique ou les deux*

-   *sports : enfin le nom d'un ou des sports partiquées.*

**Question 3 :** Combien y a t'il de sites olympiques ?

```{r}
table(data_ex$sites_olympiques_paralympiques)

nb_sites_olympiques <- sum(grepl("Site olympique", data_ex$sites_olympiques_paralympiques))
nb_sites_olympiques
```

*Nous avons donc 26 sites olympiques*

**Question 4 :** Combien y a t'il de sites paralympiques ?

```{r}
table(data_ex$sites_olympiques_paralympiques)
nb_sites_paralympique <- sum(grepl("Site paralympique", data_ex$sites_olympiques_paralympiques))
nb_sites_paralympique
```

*Nous avons donc 19 sites paralympique*

**Question 5 :** Quels sont les sites qui accueillent plusieurs disciplines sportives ?

```{r}
#création d'une autre BDD avec que les multisports
sites_multisports <- data_ex[sapply(strsplit(as.character(data_ex$sports), ","), length) >1, ]
#Nous avons une bdd avec que les endroits associés aux sports pratiqués. Chaque sports étant séparé par une virgule, nous avons pris dans la colonne sport, toute les lignes qui avait donc une virgule ou plus. 

table(sites_multisports$sites_olympiques_paralympiques)


nb_sites_olympiques_sports <- sum(grepl("Site olympique", sites_multisports$sites_olympiques_paralympiques))
nb_sites_olympiques_sports
```

*Nous avons a travers ce code, l'information que nous avons 3 sites olympiques qui acceuille plusieurs discipline et 16 sites olympiques et paralympique qui acceuille plsueiurs disciplines sportives*

**Question 7 :** Quel(s) site(s) accueille(nt) le plus de disciplines différentes ?

```{r}
deux_sports <- sum(sapply(
  strsplit(as.character(data_ex$sports), ","), length) == 2)
deux_sports

trois_sports <- sum(sapply(
  strsplit(as.character(data_ex$sports), ","), length) == 3)
trois_sports

quatres_sports <- sum(sapply(
  strsplit(as.character(data_ex$sports), ","), length) == 4)
quatres_sports

cinq_sports <- sum(sapply(
  strsplit(as.character(data_ex$sports), ","), length) == 5)
cinq_sports

six_sports <- sum(sapply(
  strsplit(as.character(data_ex$sports), ","), length) == 6)
six_sports
#le max de sport est 4

sites_plus_sports <- data_ex[
  sapply(strsplit(as.character(data_ex$sports), ","), length) == 4, ]

table(sites_plus_sports$sites_olympiques_paralympiques)
```

*les sites olympique ET paralympiques, accueille le plus de discipline différentes*

**Question 8 :** Quel discipline aura lieu sur le plus grand nombre de sites ? Quels sont ces sites ?

```{r}
sports_nom_plus <- data_ex %>%
  mutate(sports = strsplit(as.character(sports), ", ")) %>%
  unnest(sports) %>%
  group_by(sports) %>%
  summarise(count = n()) %>%
  arrange(desc(count))

sports_nom_plus$sports[1]
sports_nom_plus$count[1]

```

*La discipline qui revient le plus grand nombre de fois est l'athlétisme.*

**Question 9 :** A vol d'oiseau, quels sont les sites les deux sites les plus proches ?

```{r}
#on va regroupé les codes de longitude et latitude, divisé en deux colonnes X1 et X2
data_coordonnees <- data.frame(do.call('rbind', strsplit(as.character(data_ex$geo_point), ',')))

#on va les renommer
colnames(data_coordonnees) <- c("latitude", "longitude")

#on va les réintégrer dans la bdd data_ex
data_ex <- cbind(data_ex, data_coordonnees)

#on va les mettre en valeur numérique pour la suite du code
data_ex$longitude <- as.numeric(data_ex$longitude)
data_ex$latitude <- as.numeric(data_ex$latitude)

coordonnees <- data_ex[, c("latitude", "longitude")]
noms_sites <- data_ex$nom
```

```{r}
site1 <- NULL
site2 <- NULL
distance_min <- Inf
```

```{r}
for (i in 1:(nrow(coordonnees) - 1)) {
  for (j in (i + 1):nrow(coordonnees)) {
    #on va convertire les noms des sites en minuscules, sinon le code ne marche pas
    nom_site_i <- tolower(trimws(noms_sites[i]))
    nom_site_j <- tolower(trimws(noms_sites[j]))
    
    #Calculons la distance entre les sites que l'on va nomée i et j
    distance <- distHaversine(coordonnees[c(i, j), , drop = FALSE])
    
    cat("Distance entre", nom_site_i, "et", nom_site_j, ":", distance, "mètres\n")
    
    #code pour essayer à chaque fois de toruver la distance la plus petite
    if (distance < distance_min) {
      distance_min <- distance
      site1 <- nom_site_i
      site2 <- nom_site_j
      
      cat("Nouvelle distance trouvée :", site1, "et", site2, "avec distance :", distance_min, "mètres\n")
    }
  }
}
```

```{r}
#code final pour avoir la distance la plus courte
if (!is.null(site1) && !is.null(site2)) {
  cat("Les deux sites les plus proches en distance sont :", site1, "et", site2, "\n")
}
  
  if (!is.null(distance_min)) {
    cat("La distance entre ces deux sites va être de :", distance_min, "mètres\n")
  }

```

*Les deux sites les plus proches en distance sont : stade bmx de saint-quentin-en-yvelines et vélodrome national de saint-quentin-en-yvelines et la distance entre ces deux sites va être de : 91.69166 mètres*

**Question 10** : Quels sont les deux sites les plus éloignés ?

```{r}
site3 <- NULL
site4 <- NULL
distance_max <- 0
for (x in 1:(nrow(coordonnees) - 1)) {
  for (y in (x + 1):nrow(coordonnees)) {
    nom_site_x <- tolower(trimws(noms_sites[x]))
    nom_site_y <- tolower(trimws(noms_sites[y]))
    
    #Calculons la distance entre les sites que l'on va nommé ici x et y différent de i et j car ici on veut le max
    distance <- distHaversine(coordonnees[c(x, y), , drop = FALSE])
    
    cat("Distance entre", nom_site_x, "et", nom_site_y, ":", distance, "mètres\n")
    
    #code pour connaitre la distance la plus éloignée
    if (distance > distance_max) {
      distance_max <- distance
      site3 <- nom_site_x
      site4 <- nom_site_y
      
      cat("Nouvelle paire trouvée :", site3, "et", site4, "avec distance :", distance_max, "mètres\n")
    }
  }
}
```

```{r}
if (!is.null(site1) && !is.null(site2)) {
  cat("Les deux sites les plus proches en distance sont :", site3, "et", site4, "\n")
}
  
  if (!is.null(distance_min)) {
    cat("La distance entre ces deux sites va être de :", distance_max, "mètres\n")
  }

```

*Les deux sites les plus proches en distance sont : colline d'elancourt et stade nautique et la distance entre ces deux sites va être de : 74882.55 mètres*

**Question 11 :** Vous êtes un heureux millionaire et souhaitez investir dans un bien immobilier. Vous décidez d'acheter un appartement situé au barycentre de l'ensemble des sites olympiques. Où se situe cet appartement ?

```{r}
mean(coordonnees$latitude)
mean(coordonnees$longitude)
```

*Cette appartement si situe à 48.86684 en latitude et 2.29757 en longitude*

\
