---
title: "Exercice2"
author: "ONNO Lilou"
date: "2024-03-06"
output: html_document
---
# Exercice 2

**Library**

```{r}
library(rvest)
library(dplyr)
library(stringr)
library(purrr)
```

**Question 1 :** Lancez la commande suivante :

```{r}
list_tables <-
session("https://fr.wikipedia.org/wiki/Liste_des_m%C3%A9daill%C3%A9s_olympiques") |>
html_elements(".wikitable") |>
html_table()

```

**Question 2 :** Nous allons tout d'abord nous intéresser à la première table. Créez un objet intitulé data_medailles_sport_ete contenant le premier élément de list_tables. La table n'est pas bien formattée. Supprimez la première colonne, les noms de colonnes et la première ligne. Renommez les colonnes en c("Discipline", "Annees", "Editions", "Epreuves_2020", "Or", "Argent", "Bronze", "Total","Athletes_medailles", "Athletes_or"). Les colonnes Editions, Epreuves_2020, Or, Argent, Bronze, Total seront converties en colonnes d'entiers

```{r}
data_medailles_sport_ete <- list_tables[[1]]
```

```{r}

data_medailles_sport_ete <- data_medailles_sport_ete[, -1]

data_medailles_sport_ete <- data_medailles_sport_ete[-1, ]

colnames(data_medailles_sport_ete) <- NULL

colnames(data_medailles_sport_ete) <- c("Discipline", "Annees", "Editions", "Epreuves_2020", "Or", "Argent", "Bronze", "Total", "Athletes_medailles", "Athletes_or")

```

```{r}
data_medailles_sport_ete$Editions = as.integer(data_medailles_sport_ete$Editions)

data_medailles_sport_ete$Epreuves_2020 = as.integer(data_medailles_sport_ete$Epreuves_2020)

data_medailles_sport_ete$Or = as.integer(data_medailles_sport_ete$Or)

data_medailles_sport_ete$Argent = as.integer(data_medailles_sport_ete$Argent)

data_medailles_sport_ete$Bronze = as.integer(data_medailles_sport_ete$Bronze)

data_medailles_sport_ete$Total = as.integer(data_medailles_sport_ete$Total)

```

**Question 3 :** Quelles sont les 3 disciplines avec le plus de médailles distribuées depuis le début de l'histoire des jeux olympiques ?

```{r}
Discipline_top3 <- data_medailles_sport_ete %>%
  arrange(desc(Total)) %>%
  head(3) %>%
  select(Discipline, Total)

print(Discipline_top3)

```

*Les trois disciplines avec le plus de médailles est l'Athlétisme, la Natation, et la Lutte*

**Question 4 :** Quelles sont les 6 disciplines avec le moins d'épreuves en 2020

```{r}
Discipline_moins_epreuve<-data_medailles_sport_ete %>%
  arrange(Epreuves_2020)

Discipline_moins_epr <- head(Discipline_moins_epreuve, 6)

print(Discipline_moins_epr)
```

*Les 6 disciplines avec le moins d'épreuves en 2020 est le football, le golf, le handball, le hockey sur gazon, la natation synchronisé et le pentathlon*

**Question 5 :** La colonne Editions nous renseigne sur le nombre total d'apparence des disciplines aux JO d'été. Nous souhaitons vérifier ce calcul en implémentant notre propre fonction calcul_nb_editions_int. Dans un premier temps, la fonction calcul_nb_editions prendra en entrée un paramètre depuis, de type entier, qui représente depuis quelle année la discipline est au programme.

```{r}
calcul_nb_editions_int <- function(depuis, data_medailles_sport_ete) {
 
   #on va extraire les années de la colonne Années
  data_medailles_sport_ete$Annees <- as.character(data_medailles_sport_ete$Annees)
  
  #on va utiliser une expression reg pour extraire les années
  data_medailles_sport_ete$Annees <- gsub(".*(\\d{4}).*", "\\1", data_medailles_sport_ete$Annees)
  
  #on convertie la colonne Années en numérique
  data_medailles_sport_ete$Annees <- as.numeric(data_medailles_sport_ete$Annees)
  
  #on va garedr les disciplines qui commence par depuis
  disciplines_filtrees <- subset(data_medailles_sport_ete, Annees >= depuis)
  
  #on va calculer le nombre total d'éditions pour chaque discipline
  resultat <- aggregate(Editions ~ Discipline, disciplines_filtrees, sum)
  
  #retourner le résultat final
  return(resultat)
}

calcul_nb_editions_int(1800, data_medailles_sport_ete)

```

**Question 6 :** Dans certains cas, les disciplines ont été au programme de façon discontinue. Proposez une nouvelle fonction calcul_nb_editions_str qui prendra cette fois-ci en entrée des chaînes de caractères. calcul_nb_editions_str("1896, 1904, depuis 1920") qui retournera la valeur 26.

```{r}
# Fonction pour calculer la partie0 - str
calcul_nb_editions_str <- function(x) {
  p <- str_split(x, ",", simplify = TRUE)
  partie0 <- ifelse(!grepl("(?i)depuis|[-—–—]", p), "1", p)
  return(partie0)
}

# Fonction pour calculer la partie1 -integer
calcul_nb_editions_integer <- function(partie0) {
  depuis_annees <- 
    str_extract_all(partie0, "(?i)depuis\\s+(\\d{4})") %>%
    unlist() %>%
    str_extract("\\d+")
  
  calcul_edition_t <- 
    as.integer(depuis_annees)
  
  resultat <- 
    (2024 - calcul_edition_t) / 4 - ifelse(calcul_edition_t < 1916, 3, 
    ifelse(calcul_edition_t < 1944, 2, 0))
  
  partie1 <- 
    ifelse(grepl("(?i)depuis\\s+\\d{4}", partie0), 
           as.character(resultat), partie0)
  
  return(partie1)
}

# Fonction pour calculer le résultat final
calcul_final <- function(partie1) {
 
   partie1_numerique <- 
     as.numeric(partie1)
  
   resultat_final <- 
     sum(partie1_numerique, na.rm = TRUE)  

  return(resultat_final)
}

# Fonction principale
calcul_nb_editions <- function(x) {
  
  partie0 <- calcul_nb_editions_str(x)
  
  partie1 <- calcul_nb_editions_integer(partie0)
  
  resultat_final <- calcul_final(partie1)
  
  return(resultat_final)
}

# application de la fonction
resultat2 <- calcul_nb_editions("1896, 1904, depuis 1920")
print(resultat2)

```

*Nous avons bien 26*

**Question 7 :** Définissez une fonction générique calcul_nb_editions et deux implémentations calcul_nb_editions.integer et 'calcul_nb_editions.character.

```{r}
#fonction générique calcul_nb_editions
calcul_nb_editions <- function(x) {
  r <- str_split(x, ",", simplify = TRUE)
  partie0 <- ifelse(!grepl("(?i)depuis|[-—–—]", r[,]), "1", r[,])
  return(partie0)
}
#premiere implantations : avec integer
calcul_nb_editions_integer <- 
  function(partie0) {
  
  depuis_annees <- 
    str_extract_all(partie0, "(?i)depuis\\s+(\\d{4})") |>
    unlist() |> 
    str_extract("\\d+")
 
  calcul_edition_t <- 
    as.integer(depuis_annees)
  
  resultat <- 
    (2024 - calcul_edition_t) / 4 - 
    ifelse(calcul_edition_t < 1916, 3, 
           ifelse(calcul_edition_t < 1944, 2, 0))
 
  partie1 <- 
    ifelse(grepl("(?i)depuis\\s+\\d{4}", partie0),
           as.character(resultat), partie0)
 
  return(partie1)
}

#deuxième implantations : avec character
calcul_nb_editions.character <- 
  function(partie1) {
  dates <- str_match(part2, "([file://\\d{4})\\s*[-—–]\\s*(\\d{4}]\\d{4})\\s*[-—–]\\s*(\\d{4})")
  
  a <- as.integer(dates[1, 2])
  
  b <- as.integer(dates[1, 3])
 
  x <- ifelse(a < 1915 & b > 1917, 1,
              ifelse(a < 1915 & b > 1945, 3,
                     ifelse(1917 < a & a < 1939 & b > 1945, 2, 0)))
 
  c_value <- (b - a) / 4 + 1 - x
 
   partie2 <- 
     ifelse(grepl("(\\d{4})\\s*[-—–]\\s*(\\d{4})", partie1),
            as.character(c_value), partie1)
  
   return(partie2)
}


calcul_final2 <- 
  function(partie2) {
    partie2_numerique <- 
      as.numeric(partie2[grepl("^\\d+$", partie2)])
  
    resultat_final <- 
      sum(partie2_numerique)
  
    return(resultat_final)
}

#fonciton final qui regroupe les différente partie de notre fonction à savoir integer et character
calcul_nb_editions2 <- function(x) {
  partie0 <- calcul_nb_editions(x)
  partie1 <- calcul_nb_editions_integer(partie0)
  partie2 <- calcul_nb_editions.character(partie1)
  resultat_final <- calcul_final2(partie2)
 
  return(resultat_final)
}
```

```{r}
calcul_nb_editions(2000)
calcul_nb_editions("1904–1924, depuis 1948")

```

**Question 8 :** En Athlétisme, le Finlandais Paavo Nurmi détient le record de médailles avec 12 médailles obtenues lors des JO d'hiver.

Implémentez une fonction calcul_medailles_individuelles qui détermine le nombre de médaille maximal a été obtenu par un athlète lors d'olympiades. Note : s'il y a plusieurs athlètes à égalité, alors la cellule comporte plusieurs éléments, et une manipulation de la chaîne de caractères est nécessaire.

```{r}
#implantation de la fonction calcul_medailles_individuelles 
calcul_medailles_individuelles <- 
  function(data_medailles_sport_ete) {
  
    total_medailles <- 
      rowSums(data_medailles_sport_ete[, c("Or", "Argent","Bronze")])
 
    max_medailles <- 
      max(total_medailles)
  
   athletes_avec_max_medailles <-
     data_medailles_sport_ete$Athletes_medailles[total_medailles == max_medailles]
  
   return(athletes_avec_max_medailles)
}

calcul_medailles_individuelles(data_medailles_sport_ete)

```

*C'est Paavo Nurmi qui a le plus de médaille*

**Question 9 :** Quel est le top 3 des athlètes ? Vous utiliserez la fonction lapply pour appliquer la fonction calcul_medailles_individuelles à chaque élément de la colonne Athletes_medailles.

```{r}
calcul_medailles_individuelles1 <- 
  function(data_frame) {
    
    medailles_df <- 
      data.frame(
      
        Athlete = gsub("[file://\\s*\\(.*\\]\\s*\\(.*\\)", "", data_frame$Athletes_medailles),
      
        Pays = gsub(".*\\((\\w+)\\)", "\\1", data_frame$Athletes_medailles),
      
        OR = as.integer(gsub(".*\\((\\d+)-\\d+-\\d+\\)", "\\1", data_frame$Athletes_medailles)),
      
        ARGENT = as.integer(gsub(".*\\(\\d+-(\\d+)-\\d+\\)", "\\1", data_frame$Athletes_medailles)),
      
        BRONZE = as.integer(gsub(".*\\(\\d+-\\d+-(\\d+)\\)", "\\1", data_frame$Athletes_medailles))
    )
   
    medailles_df$TotalMedailles <- 
      medailles_df$OR + medailles_df$ARGENT + medailles_df$BRONZE
   
    classement_df <- 
      medailles_df[order(-medailles_df$TotalMedailles, -medailles_df$OR, -medailles_df$ARGENT, -medailles_df$BRONZE), ]
   
    meilleurs_athletes <- 
      head(classement_df$Athlete, 3)
   
    T <- meilleurs_athletes
   
    return(T)
  }

calcul_medailles_individuelles1(data_medailles_sport_ete)
```

*Le top 3 des athlètes est Michael Phelp, Larissa Latynina et Edoardo Mangiarott*

**Question 10 :** Quels sont les 3 nationalités les plus représentées, pour toutes les épreuves, au classement du nombre de médailles d'or individuelles reccueillies ? - Pour ce faire, vous implémenterez une fonction extraire_nationalite_athlete qui à partir d'une chaine de charactère extraira le nombre d'athlète et leur nationalité. Par exemple, la chaine de caractère "Paavo Nurmi (FIN) (9-3-0) Carl Lewis (USA) (9-1-0)"donnera en sortie c("FIN" = 1, "USA" = 1).

-   Vous utilisez la fonction lapply pour appliquer la fonction à toute la colonne 2

-   Vous agrégerez les résultats de manière à sommer toutes les lignes et à obtenir les 3 nations les plus représentées, et leur effectif.

```{r}
#implémenterez une fonction extraire_nationalite_athlete
extraire_nationalite_athlete <- 
  function(chaine) {
  
  nationalites <- 
    regmatches(chaine, gregexpr("\\b[A-Z]{3}\\b", chaine,
                                              perl=TRUE))[[1]]
  
  return(nationalites)
}

nationalites_liste <-
  unlist(lapply(data_medailles_sport_ete$Athletes_or,
                                    extraire_nationalite_athlete))

top_3_nationalites <- 
  head(sort(table(nationalites_liste), decreasing =
                                  TRUE), 3)

print(top_3_nationalites)
```

**Question 11 :** Intéressez-vous désormais au deuxième tableau contenu dans list_tables, faisant référence aux JO d'hiver. Appliquez les fonctions calcul_medailles_individuelles et extraire_nationalite_athlete aux deux dernières colonnes, à la manière des questions 9 et 10. Cette fois-ci, vous utiliserez la fonction appropriée du package purrr en lieu et place de lapply. Quelles sont les résultats ? Quelle différence voyez-vous entre lapply et les fonctions de purrr ?

```{r}
data_medailles_sport_hiver <- list_tables [[2]]
print(data_medailles_sport_hiver)
```

```{r}
data_medailles_sport_hiver <- 
  data_medailles_sport_hiver[,-1]

colnames(data_medailles_sport_hiver) = 
  c("Discipline", "Annee", "Editions","Epreuves_2014", "Or", "Argent", "Bronze", "Total", "Athletes_medailles", "Athletes_or")
```

```{r}
data_medailles_sport_hiver <- data_medailles_sport_hiver[-1,]
```

```{r}
# On va convertir toutes ces colonnes en entiers avec integer
data_medailles_sport_hiver <- 
  data_medailles_sport_hiver %>%
  mutate(
    Editions = as.integer(Editions),
    Epreuves_2014 = as.integer(Epreuves_2014),
    Or = as.integer(Or),
    Argent = as.integer(Argent),
    Bronze = as.integer(Bronze),
    Total = as.integer(Total)
  )

#creation de la fonction calcul medaille individuelle mais avec library purr
calcul_medailles_individuelles2_purrr <- 
  function(data_frame) {
  
  medailles_df <- data.frame(

    Athlete = gsub("[file://\\s*\\(.*\\]\\s*\\(.*\\)", "", 
                   data_frame$Athletes_medailles),
    
    Pays = gsub(".*\\((\\w+)\\)", "\\1", 
                data_frame$Athletes_medailles),
    
    OR = as.integer(gsub(".*\\((\\d+)-\\d+-\\d+\\)", "\\1", 
                         data_frame$Athletes_medailles)),
    
    ARGENT = as.integer(gsub(".*\\(\\d+-(\\d+)-\\d+\\)", "\\1", 
                             data_frame$Athletes_medailles)),
    
    BRONZE = as.integer(gsub(".*\\(\\d+-\\d+-(\\d+)\\)", "\\1", 
                             data_frame$Athletes_medailles))
  )
  
  medailles_df$TotalMedailles <-
    rowSums(medailles_df[, c("OR", "ARGENT", "BRONZE")], na.rm = TRUE)
  
  classement_df <- 
    medailles_df[order(-medailles_df$TotalMedailles, -medailles_df$OR, -medailles_df$ARGENT, -medailles_df$BRONZE), ]
  
  meilleurs_athletes <- 
    head(classement_df$Athlete, 3)
  
  return(meilleurs_athletes)
}

# creation de la fonciton pour extraire la nationalite des athjletes 
extraire_nationalite_athlete <- 
  function(chaine) {
  nationalites <- 
    regmatches(chaine, gregexpr("\\b[A-Z]{3}\\b", chaine, perl = TRUE))[[1]]
  
  return(nationalites)
}

# Utilisation de purrr pour extraire les nationalités et trouver les trois principales
nationalites_list <- 
  data_medailles_sport_hiver$Athletes_or %>%
  map(extraire_nationalite_athlete) %>%
  flatten_chr()

top_3_nationalites <- 
  table(nationalites_list) %>%
  sort(decreasing = TRUE) %>%
  head(3)
```

```{r}
# Affichage des résultats
print(data_medailles_sport_hiver)
print(top_3_nationalites)
print(nationalites_list)

```

*En fonction de si on utilise purrr ou apply, cela se voit dans la sortie de résultat, sur la structure de données retournée : l'un renvoie une liste plutôt que l'autre qui renvoie des vecteurs automatiques.*

